【裁判字號】    89,上易,2310
【裁判日期】    890731
【裁判案由】    竊盜
【裁判全文】
臺灣高等法院刑事判決                          八十九年度上易字第二三一號
    上  訴  人
    即  被  告  甲○○
右上訴人因竊盜案件，不服臺灣台北地方法院，八十九年度易字第一０五九號，中華
民國八十九年五月三十一日第一審判決（起訴案號：台灣台北地方法院檢察署八十九
年偵字第六九四七號），提起上訴，本院判決如左：
    主  文
上訴駁回。
    事實及理由
一、本案經本院審理結果，認第一審以上訴人即被告甲○○係犯刑法第三百二十條第
    一項竊盜罪，判處有期徒刑四月，認事用法及量刑均無不當，應予維持，並引用
    第一審判決書記載之事實、證據及理由（詳如附件第一審判決書）。
二、被告上訴意旨以：告訴人乙○○遺失財物，乃四年前之事，如何能證明為其所為
    ；其於民國八十九年三月三十日下午一時五十分許，在台北市○○區○○街、福
    德街口為警臨檢時，自其身上起出告訴人所有之身分證一枚，除此之外，並無告
    訴人所稱之土地銀行、慶豐銀行、郵局之提款卡，原審僅憑該張身分證，認定其
    有竊盜之事實，實有牽強附會之虞。
三、查右揭告訴人所有之身分證，苟係被告所拾獲，被告遇警臨檢時為何不據實以告
    ，竟先謊稱該身分證所載之人為其母，為警識破後更謊稱為其乾媽，再為警揭穿
    後，才改稱為其所拾獲，惟對拾得之地點又前後所述不一，準此足徵被告取得告
    訴人所有之身分證之原由，必有隱情。再查該身分證苟係被告在小兒科診所騎樓
    走廊或在人行道與騎樓間之凹槽中拾獲，該張身分證長期暴露在走廊或凹槽中，
    理應有破損或沾滿灰塵之跡，惟查扣之身分證乾淨完好，準此益徵被告所辯係拾
    得乙情，顯不足採。按告訴人失竊之財物，雖不只身分證一項，惟該身分證既係
    告訴人所失竊財物之一，且告訴人係前往被告之家中並將隨身所攜帶之提袋放置
    客廳茶几上，嗣告訴人離開被告之家後即發現提袋內之財物（含身分證）不見，
    而被告無端持有該身分證，依經驗法則、論理法則，原審論定係被告所竊取，並
    無不當。至於告訴人所失竊之其他財物雖未一併查獲，但尚難據此為被告有利之
    認定。蓋竊盜罪之認定，並不以起出全部贓物為要件，否則竊盜者任意湮滅所竊
    取贓物中之一即可獲寬典，豈是刑事證據法則之旨意。是被告空言否認犯罪，上
    訴無理由，應予駁回。
據上論結，應依刑事訴訟法第三百六十八條、第三百七十三條，判決如主文。
本案經檢察官蔡茂松到庭執行職務。
中    華    民    國      八十九    年      七      月      三十一      日
                            台灣高等法院刑事第二十四庭
                                審判長法  官  李  世  貴
                                      法  官  聶  齊  桓
                                      法  官  陳  憲  裕
右正本證明與原本無異。
不得上訴。
                                      書記官  劉  育  妃
中    華    民    國      八十九    年      八      月        一        日
附錄：本案論罪科刑法條全文
刑法第三百二十條第一項
意圖為自己或第三人不法之所有，而竊取他人之動產者，為竊盜罪，處五年以下有期
徒刑、拘役或五百元以下罰金。


司法院資訊處製作；財團法人民間司法改革基金會備份。
